<!DOCTYPE html>
<html lang="en">
	<head>
		<meta http-equiv="Content-Type" content="text/html; charset=utf-8">
		<title>αποκτ</title>
		<meta name="description" content="Analytical Lexicon for the Koine Bible.">
		<meta name="keywords" content="Lexicon, Dictionary, Greek Lexicon, Greek Dictionary, Bible words">
		<meta name="viewport" content="width=device-width, initial-scale=1.0">
		<link rel="icon" href="../images/favicon.ico">
		<link rel="stylesheet" href="css/normalize.css">
		<link rel="stylesheet" href="css/halfmoon.css">
		<link rel="stylesheet" href="css/lexicon.css">
		<script src='../js/hebrew.js'></script>
		<!-- "[if lt IE 9]>
			<script src='js/html5.js'></script>
		<![endif]" -->
	</head>
	<body>
		<nav id='menu'>
			<a id='top'></a>
			<script src='../js/all/primary.js'></script>
			<script src='../js/donate/donate.js'></script>
			<script src='js/menu/lexicon-menu.js'></script>
			<div class='next'>
				<a href="apokr.html" title="previous list"><img src='image/prev.png' alt='prev'></a>
				<a href="apoku.html" title="next list"><img src='image/next.png' alt='next'></a>
			</div>
		<h2>αποκτ-</h2>
		<div class='halfmoon'>
			<ul>
				<li><a href='aa.html'>αα</a></li>
				<li><a href='ab.html'>αβ</a></li>
				<li><a href='ag.html'>αγ</a></li>
				<li><a href='ad.html'>αδ</a></li>
				<li><a href='ae.html'>αε</a></li>
				<li><a href='az.html'>αζ</a></li>
				<li><a href='ah.html'>αη</a></li>
				<li><a href='aq.html'>αθ</a></li>
				<li><a href='ai.html'>αι</a></li>
				<li><a href='ak.html'>ακ</a></li>
				<li><a href='al.html'>αλ</a></li>
				<li><a href='am.html'>αμ</a></li>
				<li><a href='an.html'>αν</a></li>
				<li><a href='ax.html'>αξ</a></li>
				<li><a href='ao.html'>αο</a></li>
				<li><a href='ap.html'>απ</a></li>
					<li><a href="apo.html"><span class='y'>απο</span></a></li>
					<li><a href="apok.html"><span class='y'>αποκ-</span></a></li>
					<li><a href="apokt.html#apoktanqeis"><span class='y'>αποκτα-</span></a></li>
					<li><a href="apokt.html#apokteinai"><span class='y'>αποκτε-</span></a></li>
				<li><a href='ar.html'>αρ</a></li>
				<li><a href='as.html'>ασ</a></li>
				<li><a href='at.html'>ατ</a></li>
				<li><a href='au.html'>αυ</a></li>
				<li><a href='af.html'>αφ</a></li>
				<li><a href='ac.html'>αχ</a></li>
				<li><a href='ay.html'>αψ</a></li>
				<li><a href='aw.html'>αω</a></li>
			</ul>
		</div>
		</nav>
		<div id='main'>
<dl>
	<dt><a id="apoktanqeis">ἀποκτανθείς</a></dt>
	<dd>
		<ul>
			<li><span class='cat'>Parse:</span> <span class='parse'>Part: Aor Pass Nom Sing Masc</span></li>
			<li><span class='cat'>Root:</span> <span class='i'><a href="apokt.html#apokteinw">ἀποκτείνω</a></span></li>
		</ul>
	</dd>
</dl>

<dl>
	<dt><a id="apoktanqhnai">ἀποκτανθῆναι</a></dt>
	<dd>
		<ul>
			<li><span class='cat'>Parse:</span> <span class='parse'>Verb: Aor Pass Infin</span></li>
			<li><span class='cat'>Root:</span> <span class='i'><a href="apokt.html#apokteinw">ἀποκτείνω</a></span></li>
		</ul>
	</dd>
</dl>

<dl>
	<dt><a id="apoktanqwsin">ἀποκτανθῶσι</a>, <a id="apoktanqwsi">ἀποκτανθῶσιν</a></dt>
	<dd>
		<ul>
			<li><span class='cat'>Parse:</span> <span class='parse'>Verb: Aor Pass Subj 3rd Plur</span></li>
			<li><span class='cat'>Root:</span> <span class='i'><a href="apokt.html#apokteinw">ἀποκτείνω</a></span></li>
		</ul>
	</dd>
</dl>

<dl>
	<dt><a id="apokteinai">ἀποκτεῖναι</a></dt>
	<dd>
		<ul>
			<li><span class='cat'>Parse:</span>
				<ul>
					<li class='parse'> Verb: Aor Act Infin</li>
					<li class='parse'> Verb: Aor Act Opt 3rd Sing</li>
				</ul>
			</li>
			<li><span class='cat'>Root:</span> <span class='i'><a href="apokt.html#apokteinw">ἀποκτείνω</a></span></li>
		</ul>
	</dd>
</dl>

<dl>
	<dt><a id="apokteinanta">ἀποκτείναντα</a></dt>
	<dd>
		<ul>
			<li><span class='cat'>Parse:</span> <span class='parse'>Part: Aor Act Acc Sing Masc</span></li>
			<li><span class='cat'>Root:</span> <span class='i'><a href="apokt.html#apokteinw">ἀποκτείνω</a></span></li>
		</ul>
	</dd>
</dl>

<dl>
	<dt><a id="apokteinanti">ἀποκτείναντι</a></dt>
	<dd>
		<ul>
			<li><span class='cat'>Parse:</span> <span class='parse'>Part: Aor Act Dat Sing Masc/Neut</span></li>
			<li><span class='cat'>Root:</span> <span class='i'><a href="apokt.html#apokteinw">ἀποκτείνω</a></span></li>
		</ul>
	</dd>
</dl>

<dl>
	<dt><a id="apokteinantwn">ἀποκτεινάντων</a></dt>
	<dd>
		<ul>
			<li><span class='cat'>Parse:</span> <span class='parse'>Part: Aor Act Gen Plur Masc</span></li>
			<li><span class='cat'>Root:</span> <span class='i'><a href="apokt.html#apokteinw">ἀποκτείνω</a></span></li>
		</ul>
	</dd>
</dl>

<dl>
	<dt><a id="a)poktei'nas">ἀποκτείνας</a></dt>
	<dd>
		<ul>
			<li><span class='cat'>Parse:</span> <span class='parse'>Part: Aor Act Nom Sing Masc</span></li>
			<li><span class='cat'>Root:</span> <span class='i'><a href="apokt.html#apokteinw">ἀποκτείνω</a></span></li>
		</ul>
	</dd>
</dl>

<dl>
	<dt><a id="a)poktei~nas">ἀποκτεῖνας</a></dt>
	<dd>
		<ul>
			<li><span class='cat'>Parse:</span> <span class='parse'>Part: Aor Act Nom Sing Masc</span></li>
			<li><span class='cat'>Root:</span> <span class='i'><a href="apokt.html#apokteinw">ἀποκτείνω</a></span></li>
		</ul>
	</dd>
</dl>

<dl>
	<dt><a id="apokteinate">ἀποκτείνατε</a></dt>
	<dd>
		<ul>
			<li><span class='cat'>Parse:</span> <span class='parse'>Verb: Aor Act Imperative 2nd Plur</span></li>
			<li><span class='cat'>Root:</span> <span class='i'><a href="apokt.html#apokteinw">ἀποκτείνω</a></span></li>
		</ul>
	</dd>
</dl>

<dl>
	<dt><a id="apokteinei">ἀποκτείνει</a></dt>
	<dd>
		<ul>
			<li><span class='cat'>Parse:</span> <span class='parse'>Verb: Pres Act Ind 3rd Sing</span></li>
			<li><span class='cat'>Root:</span> <span class='i'><a href="apokt.html#apokteinw">ἀποκτείνω</a></span></li>
		</ul>
	</dd>
</dl>

<dl>
	<dt><a id="apokteinein">ἀποκτείνειν</a></dt>
	<dd>
		<ul>
			<li><span class='cat'>Parse:</span> <span class='parse'>Verb: Pres Act Infin</span></li>
			<li><span class='cat'>Root:</span> <span class='i'><a href="apokt.html#apokteinw">ἀποκτείνω</a></span></li>
		</ul>
	</dd>
</dl>

<dl>
	<dt><a id="apokteinesqai">ἀποκτείνεσθαι</a></dt>
	<dd>
		<ul>
			<li><span class='cat'>Parse:</span> <span class='parse'>Verb: Pres Mid/Pass Infin</span></li>
			<li><span class='cat'>Root:</span> <span class='i'><a href="apokt.html#apokteinw">ἀποκτείνω</a></span></li>
		</ul>
	</dd>
</dl>

<dl>
	<dt><a id="apokteinhs">ἀποκτείνῃς</a></dt>
	<dd>
		<ul>
			<li><span class='cat'>Parse:</span> <span class='parse'>Verb: Aor Act Subj 2nd Sing</span></li>
			<li><span class='cat'>Root:</span> <span class='i'><a href="apokt.html#apokteinw">ἀποκτείνω</a></span></li>
		</ul>
	</dd>
</dl>

<dl>
	<dt><a id="apokteinon">ἀπόκτεινον</a></dt>
	<dd>
		<ul>
			<li><span class='cat'>Parse:</span> <span class='parse'>Verb: 1Aor Act Imperative 2nd Sing</span></li>
			<li><span class='cat'>Root:</span> <span class='i'><a href="apokt.html#apokteinw">ἀποκτείνω</a></span></li>
		</ul>
	</dd>
</dl>

<dl>
	<dt><a id="apokteinonta">ἀποκτείνοντα</a></dt>
	<dd>
		<ul>
			<li><span class='cat'>Parse:</span>
				<ul>
					<li class='parse'> Part: Pres Act Acc Sing Masc</li>
					<li class='parse'> Part: Pres Act Nom/Acc Plur Neut</li>
				</ul>
			</li>
			<li><span class='cat'>Root:</span> <span class='i'><a href="apokt.html#apokteinw">ἀποκτείνω</a></span></li>
		</ul>
	</dd>
</dl>

<dl>
	<dt><a id="apokteinontes">ἀποκτείνοντες</a></dt>
	<dd>
		<ul>
			<li><span class='cat'>Parse:</span> <span class='parse'>Part: Pres Act Nom Plur Masc</span></li>
			<li><span class='cat'>Root:</span> <span class='i'><a href="apokt.html#apokteinw">ἀποκτείνω</a></span></li>
		</ul>
	</dd>
</dl>

<dl>
	<dt><a id="apokteinontwn">ἀποκτεινόντων</a></dt>
	<dd>
		<ul>
			<li><span class='cat'>Parse:</span> <span class='parse'>Part: Pres Act Gen Plur Masc/Neut</span></li>
			<li><span class='cat'>Root:</span> <span class='i'><a href="apokt.html#apokteinw">ἀποκτείνω</a></span></li>
		</ul>
	</dd>
</dl>

<dl>
	<dt><a id="apokteinousa">ἀποκτείνουσα</a></dt>
	<dd>
		<ul>
			<li><span class='cat'>Parse:</span> <span class='parse'>Part: Pres Act Nom Sing Fem</span></li>
			<li><span class='cat'>Root:</span> <span class='i'><a href="apokt.html#apokteinw">ἀποκτείνω</a></span></li>
		</ul>
	</dd>
</dl>

<dl>
	<dt><a id="apokteinousin">ἀποκτείνουσιν</a></dt>
	<dd>
		<ul>
			<li><span class='cat'>Parse:</span> <span class='parse'>Verb: Pres Act Ind 3rd Plur</span></li>
			<li><span class='cat'>Root:</span> <span class='i'><a href="apokt.html#apokteinw">ἀποκτείνω</a></span></li>
		</ul>
	</dd>
</dl>

<dl>
	<dt><a id="apokteinw">ἀποκτείνω</a></dt>
	<dd>
		<ul>
			<li><span class='cat'>Parse:</span>
				<ul>
					<li class='parse'> Verb: Pres Act Ind 1st Sing</li>
					<li class='parse'> Verb: Aor Act Subj 1st Sing</li>
				</ul>
			</li>
			<li><span class='cat'>Meaning:</span> <span class='i'>to kill, put to death, slay, destroy</span></li>
			<script src='../cognate/k/kteinw.js'></script>
		</ul>
			<script>
				var text1="<a href='apokt.html#apokteinw'>ἀποκτείνω</a>";
				var text2="<a href='apokt.html#apoktenw'>ἀποκτενῶ</a>";
				var text3="<a href='apek.html#apekteina'>ἀπέκτεινα</a>";
				var text4="<a href='apek.html#apektona'>ἀπέκτονα</a>";
				var text5="&nbsp;";
				var text6="<a href='apek.html#apektanqhn'>ἀπεκτάνθην</a>";
			</script><script src='js/principle.js'></script>
		<ul>
			<li><span class='cat'>Forms:</span></li>
		</ul>
		<fieldset><legend>Present</legend>
			<ul>
					<li>ἀποκτείνοντα <span class='parse'> Part: Pres Act Acc Sing Masc</span></li>
					<li>ἀποκτείνοντα <span class='parse'> Part: Pres Act Nom/Acc Plur Neut</span></li>
					<li>ἀποκτείνει <span class='parse'> Verb: Pres Act Ind 3rd Sing</span></li>
					<li>ἀποκτείνειν <span class='parse'> Verb: Pres Act Infin</span></li>
					<li>ἀποκτείνεσθαι <span class='parse'> Verb: Pres Mid/Pass Infin</span></li>
					<li>ἀποκτείνοντες <span class='parse'> Part: Pres Act Nom Plur Masc</span></li>
					<li>ἀποκτεινόντων <span class='parse'> Part: Pres Act Gen Plur Masc</span></li>
					<li>ἀποκτείνουσα <span class='parse'> Part: Pres Act Nom Sing Fem</span></li>
					<li>ἀποκτείνουσι(ν) <span class='parse'> Verb: Pres Act Ind 3rd Plur</span></li>
					<li>ἀποκτείνωμεν <span class='parse'> Verb: Pres Act Subj 1st Plur</span></li>
					<li>ἀποκτείνωσι <span class='parse'> Verb: Pres Act Subj 3rd Plur</span></li>
					<li>ἀποκτείνωσι(ν) <span class='parse'> Verb: Pres Act Subj 3rd Plur</span></li>
					<li>ἀποκτένει <span class='parse'> Verb: Pres Act Ind 3rd Sing</span></li>
					<li>ἀποκτέννεσθαι <span class='parse'> Verb: Pres Mid/Pass Infin</span></li>
					<li>ἀποκτένοντες <span class='parse'> Part: Pres Act Nom Plur Masc</span></li>
					<li>ἀποκτενόντων <span class='parse'> Part: Pres Act Gen Plur Masc</span></li>
					<li>ἀποκτένουσα <span class='parse'> Part: Pres Act Nom Sing Fem</span></li>
			</ul>
		</fieldset>
		<fieldset><legend>Imperfect</legend>
			<ul>
					<li>ἀπέκτεινον <span class='parse'> Verb: Imperfect Act Ind 1st Sing</span></li>
					<li>ἀπέκτεινον <span class='parse'> Verb: Imperfect Act Ind 3rd Plur</span></li>
					<li>ἀπεκτέννοντο <span class='parse'> Verb: Imperfect Mid/Pass Ind 3rd Plur</span></li>
			</ul>
		</fieldset>
		<fieldset><legend>Future</legend>
			<ul>
					<li>ἀποκτενεῖ <span class='parse'> Verb: Fut Act Ind 3rd Sing</span></li>
					<li>ἀποκτενεῖς <span class='parse'> Verb: Fut Act Ind 2nd Sing</span></li>
					<li>ἀποκτενεῖτε <span class='parse'> Verb: Fut Act Ind 2nd Plur</span></li>
					<li>ἀποκτενοῦμεν <span class='parse'> Verb: Fut Act Ind 1st Plur</span></li>
					<li>ἀποκτενοῦσι(ν) <span class='parse'> Verb: Fut Act Ind 3rd Plur</span></li>
					<li>ἀποκτενῶ <span class='parse'> Verb: Fut Act Ind 1st Sing</span></li>
			</ul>
		</fieldset>
		<fieldset><legend>Aorist</legend>
			<ul>
					<li>ἀπεκτάνθη <span class='parse'> Verb: Aor Pass Ind 3rd Sing</span></li>
					<li>ἀπεκτάνθησαν <span class='parse'> Verb: Aor Pass Ind 3rd Plur</span></li>
					<li>ἀπέκτεινα <span class='parse'> Verb: 1Aor Act Ind 1st Sing</span></li>
					<li>ἀπέκτειναν <span class='parse'> Verb: 1Aor Act Ind 3rd Plur</span></li>
					<li>ἀπέκτεινας <span class='parse'> Verb: Aor Act Ind 2nd Sing</span></li>
					<li>ἀπεκτείνατε <span class='parse'> Verb: Aor Act Ind 2nd Plur</span></li>
					<li>ἀπέκτεινε <span class='parse'> Verb: Aor Act Ind 3rd Sing</span></li>
					<li>ἀπέκτεινε(ν) <span class='parse'> Verb: Aor Act Ind 3rd Sing</span></li>
					<li>ἀπέκτεννε(ν) <span class='parse'> Verb: Aor Act Ind 3rd Sing</span></li>
					<li>ἀπέκτεννον <span class='parse'> Verb: 2Aor Act Ind 1st Sing</span></li>
					<li>ἀπέκτεννον <span class='parse'> Verb: 2Aor Act Ind 3rd Plur</span></li>
					<li>ἀπεκτονῆσθαι <span class='parse'> Verb: Aor Mid Infin</span></li>
					<li>ἀποκτανθείς <span class='parse'> Part: Aor Pass Nom Sing Masc</span></li>
					<li>ἀποκτανθῆναι <span class='parse'> Verb: Aor Pass Infin</span></li>
					<li>ἀποκτανθῶσι <span class='parse'> Verb: Aor Pass Subj 3rd Plur</span></li>
					<li>ἀποκτανθῶσιν <span class='parse'> Verb: Aor Pass Subj 3rd Plur</span></li>
					<li>ἀποκτεῖναι <span class='parse'> Verb: Aor Act Infin</span></li>
					<li>ἀποκτείναντα <span class='parse'> Part: Aor Act Acc Sing Masc</span></li>
					<li>ἀποκτείναντι <span class='parse'> Part: Aor Act Dat Sing Masc</span></li>
					<li>ἀποκτεινάντων <span class='parse'> Part: Aor Act Gen Plur Masc</span></li>
					<li>ἀποκτείνας, ἀποκτεῖνας <span class='parse'> Part: Aor Act Nom Sing Masc</span></li>
					<li>ἀποκτείνατε <span class='parse'> Verb: Aor Act Imperative 2nd Plur</span></li>
					<li>ἀποκτείνῃς <span class='parse'> Verb: Aor Act Subj 2nd Sing</span></li>
					<li>ἀπόκτεινον <span class='parse'> Verb: 1Aor Act Imperative 2nd Sing</span></li>
			</ul>
		</fieldset>
		<fieldset><legend>Perfect</legend>
			<ul>
					<li>ἀπέκταγκα <span class='parse'> Verb: Perf Act Ind 1st Sing</span></li>
					<li>ἀπεκτάγκασιν <span class='parse'> Verb: Perf Act Ind 3rd Plur</span></li>
					<li>ἀπεκτάγκατε <span class='parse'> Verb: Perf Act Ind 2nd Plur</span></li>
					<li>ἀπεκταμμένων <span class='parse'> Part: Perf Mid/Pass Gen Plur Masc</span></li>
			</ul>
		</fieldset>
	</dd>
</dl>

<dl>
	<dt><a id="apokteinwmen">ἀποκτείνωμεν</a></dt>
	<dd>
		<ul>
			<li><span class='cat'>Parse:</span> <span class='parse'>Verb: Pres Act Subj 1st Plur</span></li>
			<li><span class='cat'>Root:</span> <span class='i'><a href="apokt.html#apokteinw">ἀποκτείνω</a></span></li>
		</ul>
	</dd>
</dl>

<dl>
	<dt><a id="apokteinwsin">ἀποκτείνωσι</a>, <a id="apokteinwsi">ἀποκτείνωσιν</a></dt>
	<dd>
		<ul>
			<li><span class='cat'>Parse:</span>
				<ul>
					<li class='parse'> Verb: Pres Act Subj 3rd Plur</li>
					<li class='parse'> Verb: Aor Act Subj 3rd Plur</li>
				</ul>
			</li>
			<li><span class='cat'>Root:</span> <span class='i'><a href="apokt.html#apokteinw">ἀποκτείνω</a></span></li>
		</ul>
	</dd>
</dl>

<dl>
	<dt><a id="apoktenei">ἀποκτένει</a></dt>
	<dd>
		<ul>
			<li><span class='cat'>Parse:</span> <span class='parse'>Verb: Pres Act Ind 3rd Sing</span></li>
			<li><span class='cat'>Root:</span> <span class='i'><a href="apokt.html#apokteinw">ἀποκτείνω</a></span></li>
		</ul>
	</dd>
</dl>

<dl>
	<dt><a id="apoktenei2">ἀποκτενεῖ</a></dt>
	<dd>
		<ul>
			<li><span class='cat'>Parse:</span> <span class='parse'>Verb: Fut Act Ind 3rd Sing</span></li>
			<li><span class='cat'>Root:</span> <span class='i'><a href="apokt.html#apokteinw">ἀποκτείνω</a></span></li>
		</ul>
	</dd>
</dl>

<dl>
	<dt><a id="apokteneis">ἀποκτενεῖς</a></dt>
	<dd>
		<ul>
			<li><span class='cat'>Parse:</span> <span class='parse'>Verb: Fut Act Ind 2nd Sing</span></li>
			<li><span class='cat'>Root:</span> <span class='i'><a href="apokt.html#apokteinw">ἀποκτείνω</a></span></li>
		</ul>
	</dd>
</dl>

<dl>
	<dt><a id="apokteneite">ἀποκτενεῖτε</a></dt>
	<dd>
		<ul>
			<li><span class='cat'>Parse:</span> <span class='parse'>Verb: Fut Act Ind 2nd Plur</span></li>
			<li><span class='cat'>Root:</span> <span class='i'><a href="apokt.html#apokteinw">ἀποκτείνω</a></span></li>
		</ul>
	</dd>
</dl>

<dl>
	<dt><a id="apoktennei">ἀποκτέννει</a></dt>
	<dd>
		<ul>
			<li><span class='cat'>Parse:</span> <span class='parse'>Verb: Pres Act Ind 3rd Sing</span></li>
			<li><span class='cat'>Root:</span> <span class='i'><a href="apokt.html#apoktennw">ἀποκτέννω</a></span></li>
		</ul>
	</dd>
</dl>

<dl>
	<dt><a id="apoktennein">ἀποκτέννειν</a></dt>
	<dd>
		<ul>
			<li><span class='cat'>Parse:</span> <span class='parse'>Verb: Pres Act Infin</span></li>
			<li><span class='cat'>Root:</span> <span class='i'><a href="apokt.html#apoktennw">ἀποκτέννω</a></span></li>
		</ul>
	</dd>
</dl>

<dl>
	<dt><a id="apoktennesqai">ἀποκτέννεσθαι</a></dt>
	<dd>
		<ul>
			<li><span class='cat'>Parse:</span> <span class='parse'>Verb: Pres Mid/Pass Infin</span></li>
			<li><span class='cat'>Root:</span> <span class='i'><a href="apokt.html#apoktennw">ἀποκτέννω</a></span></li>
		</ul>
	</dd>
</dl>

<dl>
	<dt><a id="apoktennontas">ἀποκτέννοντας</a></dt>
	<dd>
		<ul>
			<li><span class='cat'>Parse:</span> <span class='parse'>Part: Pres Act Acc Plur Masc</span></li>
			<li><span class='cat'>Root:</span> <span class='i'><a href="apokt.html#apoktennw">ἀποκτέννω</a></span></li>
		</ul>
	</dd>
</dl>

<dl>
	<dt><a id="apoktennontes">ἀποκτέννοντες</a></dt>
	<dd>
		<ul>
			<li><span class='cat'>Parse:</span> <span class='parse'>Part: Pres Act Nom Plur Masc</span></li>
			<li><span class='cat'>Root:</span> <span class='i'><a href="apokt.html#apoktennw">ἀποκτέννω</a></span></li>
		</ul>
	</dd>
</dl>

<dl>
	<dt><a id="apoktennontwn">ἀποκτεννόντων</a></dt>
	<dd>
		<ul>
			<li><span class='cat'>Parse:</span> <span class='parse'>Part: Pres Act Gen Plur Masc/Neut</span></li>
			<li><span class='cat'>Root:</span> <span class='i'><a href="apokt.html#apoktennw">ἀποκτέννω</a></span></li>
		</ul>
	</dd>
</dl>

<dl>
	<dt><a id="apoktennousa">ἀποκτέννουσα</a></dt>
	<dd>
		<ul>
			<li><span class='cat'>Parse:</span> <span class='parse'>Part: Pres Act Nom Sing Fem</span></li>
			<li><span class='cat'>Root:</span> <span class='i'><a href="apokt.html#apoktennw">ἀποκτέννω</a></span></li>
		</ul>
	</dd>
</dl>

<dl>
	<dt><a id="apoktennousin">ἀποκτέννουσιν</a></dt>
	<dd>
		<ul>
			<li><span class='cat'>Parse:</span> <span class='parse'>Verb: Pres Act Ind 3rd Plur</span></li>
			<li><span class='cat'>Root:</span> <span class='i'><a href="apokt.html#apoktennw">ἀποκτέννω</a></span></li>
		</ul>
	</dd>
</dl>

<dl>
	<dt><a id="apoktennw">ἀποκτέννω</a></dt>
	<dd>
		<ul><script src='js/verb/vpai1s.js'></script>
			<li><span class='cat'>Meaning:</span> <span class='i'>to kill, put to death, slay</span></li>
			<li><span class='cat'>Note:</span> <span class='i'>Alternate form of</span> <span class='b'><a href="apokt.html#apokteinw">ἀποκτείνω</a></span></li>
			<li><span class='cat'>Forms:</span>
				<ul>
					<li>ἀποκτέννει <span class='parse'> Verb: Pres Act Ind 3rd Sing</span></li>
					<li>ἀποκτέννειν <span class='parse'> Verb: Pres Act Infin</span></li>
					<li>ἀποκτέννοντες <span class='parse'> Part: Pres Act Nom Plur Masc</span></li>
					<li>ἀποκτέννουσα <span class='parse'> Part: Pres Act Nom Sing Fem</span></li>
					<li>ἀποκτέννουσι(ν) <span class='parse'> Verb: Pres Act Ind 3rd Plur</span></li>
					<li>ἀποκτέννεσθαι <span class='parse'> Verb: Pres Mid/Pass Infin</span></li>
					<li>ἀποκτέννοντας <span class='parse'> Part: Pres Act Acc Plur Masc</span></li>
					<li>ἀποκτεννόντων <span class='parse'> Part: Pres Act Gen Plur Masc</span></li>
					<li>ἀποκτέννων <span class='parse'> Part: Pres Act Nom Sing Masc</span></li>
				</ul>
			</li>
		</ul>
	</dd>
</dl>

<dl>
	<dt><a id="apoktennwn">ἀποκτέννων</a></dt>
	<dd>
		<ul>
			<li><span class='cat'>Parse:</span> <span class='parse'>Part: Pres Act Nom Sing Masc</span></li>
			<li><span class='cat'>Root:</span> <span class='i'><a href="apokt.html#apoktennw">ἀποκτέννω</a></span></li>
		</ul>
	</dd>
</dl>

<dl>
	<dt><a id="apoktenontes">ἀποκτένοντες</a></dt>
	<dd>
		<ul>
			<li><span class='cat'>Parse:</span> <span class='parse'>Part: Pres Act Nom Plur Masc</span></li>
			<li><span class='cat'>Root:</span> <span class='i'><a href="apokt.html#apokteinw">ἀποκτείνω</a></span></li>
		</ul>
	</dd>
</dl>

<dl>
	<dt><a id="apoktenontwn">ἀποκτενόντων</a></dt>
	<dd>
		<ul>
			<li><span class='cat'>Parse:</span> <span class='parse'>Part: Pres Act Gen Plur Masc/Neut</span></li>
			<li><span class='cat'>Root:</span> <span class='i'><a href="apokt.html#apokteinw">ἀποκτείνω</a></span></li>
		</ul>
	</dd>
</dl>

<dl>
	<dt><a id="apoktenoumen">ἀποκτενοῦμεν</a></dt>
	<dd>
		<ul>
			<li><span class='cat'>Parse:</span> <span class='parse'>Verb: Fut Act Ind 1st Plur</span></li>
			<li><span class='cat'>Root:</span> <span class='i'><a href="apokt.html#apokteinw">ἀποκτείνω</a></span></li>
		</ul>
	</dd>
</dl>

<dl>
	<dt><a id="apoktenousa">ἀποκτένουσα</a></dt>
	<dd>
		<ul>
			<li><span class='cat'>Parse:</span> <span class='parse'>Part: Pres Act Nom Sing Fem</span></li>
			<li><span class='cat'>Root:</span> <span class='i'><a href="apokt.html#apokteinw">ἀποκτείνω</a></span></li>
		</ul>
	</dd>
</dl>

<dl>
	<dt><a id="apoktenousin">ἀποκτενοῦσι</a>, <a id="apoktenousi">ἀποκτενοῦσιν</a></dt>
	<dd>
		<ul>
			<li><span class='cat'>Parse:</span> <span class='parse'>Verb: Fut Act Ind 3rd Plur</span></li>
			<li><span class='cat'>Root:</span> <span class='i'><a href="apokt.html#apokteinw">ἀποκτείνω</a></span></li>
		</ul>
	</dd>
</dl>

<dl>
	<dt><a id="apoktenw">ἀποκτενῶ</a></dt>
	<dd>
		<ul>
			<li><span class='cat'>Parse:</span> <span class='parse'>Verb: Fut Act Ind 1st Sing</span></li>
			<li><span class='cat'>Root:</span> <span class='i'><a href="apokt.html#apokteinw">ἀποκτείνω</a></span></li>
		</ul>
	</dd>
</dl>
		</div>
	<footer id='foot'>
<nav id='endmenu'><script src='js/menu/a-menu.js'></script></nav>
		<h2><a href="apokr.html" title="previous list"><img src='image/prev.png' alt='prev'></a>
<a href="#top"><img src='image/top.png' alt='top'></a>
<a href="apoku.html" title="next list"><img src='image/next.png' alt='next'></a> </h2>
<script src='js/copyright.js'></script>
	</footer>
</body>
</html>